【裁判字號】    94,簡上,54
【裁判日期】    950301
【裁判案由】    竊佔
【裁判全文】
台灣屏東地方法院刑事判決      94年度簡上字第54號
    公  訴  人  臺灣屏東地方法院檢察署檢察官
    被      告
    即 上訴 人  乙○○
    選任辯護人  林幸郎律師
上列上訴人即被告因竊佔案件，不服台灣屏東地方法院93年度簡
字第1592號中華民國93年11月29日第一審簡易判決（聲請簡易判
決處刑案號93年度偵字第4381號），提起上訴，本院管轄之第二
審合議庭判決如下：
    主  文
上訴駁回。
乙○○緩刑伍年。
    事  實
一、乙○○明知坐落屏東縣牡丹鄉○○段第930 之1 號及第930
    之2 號土地，係甲○○所有，另同段第931 之1 號、第932
    之1 號、第932 之2 號土地，則係國有由行政院原住民委員
    會所管理之土地，竟意圖為自己不法之利益，未經所有權人
    及管理機關之同意，擅自於民國90年間某日起，在其所有同
    段第930 地號土地改建房屋時，同時竊佔同段第930 之1號
    、第930 之2 號、第931 之1 號、第932 之1 號、第932 之
    2 號土地作為其房屋之基地及鋪設水泥作為廁所兼栽種植栽
    之空地（詳細占用位置範圍如後附之複丈成果圖）。嗣經甲
    ○○發現前開土地遭占用，始查知上情。
二、案經甲○○訴由臺灣屏東地方法院檢察署檢察官偵查起訴。
    理  由
一、上開犯罪事實，業據被告乙○○於偵查及本院審理中供認不
    諱，核與告訴人甲○○指述情節相符，復有土地登記謄本4
    份、土地所有權狀2 份、現場照片、勘驗筆錄3 份、屏東縣
    恆春地政事務所函附土地複丈成果圖附卷可稽。事證明確，
    被告竊佔犯行洵堪認定。
二、核被告乙○○所為，係犯刑法第320 條第2 項之竊佔罪。原
    審審酌被告之智識程度、前科素行，本件犯罪之動機、目的
    、手段、竊占之期間、面積、被害人所受損害，及其犯後態
    度等一切情狀，依刑事訴訟法第449 條第1 項前段，刑法第
    320 條第2 項、第41條第1 項前段，罰金罰鍰提高標準條例
    第1 條前段、第2 條之規定，逕以簡易判決處有期徒刑4 月
    ，並諭知易科罰金之折算標準，其認事用法，均無不合，量
    刑亦屬妥適。被告上訴意旨空言指摘原審判決不當，顯無理
    由，應予駁回。惟查被告犯後已深表悔悟，充分展現和解誠
    意，與告訴人甲○○達成和解，有甲○○陳述在卷可證，被
    告並已拆除其佔用之甲○○土地及國有土地，有現場照片可
    證，其無前科，素行尚佳，有臺灣高等法院被告全國前案紀
    錄表在卷可稽，本院斟酌上情，認其一時失慮而罹刑典，經
    此審判科刑，當知所警惕，信無再犯之虞，本件所宣告之刑
    以暫不執行為適當，爰諭知緩刑5 年，以勵自新。
據上論斷，應依刑事訴訟法第455 條之1 第1 項、第3 項、第36
8 條，刑法第320 條第2 項、第41條第1 項前段、第74條第1 款
，罰金罰鍰提高標準條例第1 條前段、第2 條，判決如主文。
本案經檢察官葉容芳到庭執行職務。
中    華    民      國      95    年   3    月   1    日
                臺灣屏東地方法院刑事第五庭
                              審判長法  官  石家禎
                                    法  官  楊文廣
                                    法  官  林家聖
右正本證明與原本無異。
不得上訴
中    華    民      國      95    年   3    月   1    日
                                    書記官  林鴻仁


司法院資訊處製作；財團法人民間司法改革基金會備份。
